臺灣臺南地方法院刑事判決　　　　　　　　　　　　　九十二年度易字第一九七號
　　公　訴　人　臺灣臺南地方法院檢察署檢察官
　　被　　　告　丁○○
右列被告因傷害等案件，經檢察官提起公訴（九十一年度調偵字第二四一號），本院
判決如左：
    主  文
丁○○共同以強暴妨害人行使權利，處有期徒刑參月，如易科罰金，以參佰元折算壹
日。
    事  實
一、丁○○為設於台南縣新營市○○路○段九四三號「桃花園理容店」股東，民國九
    十一年四月十五日凌晨二時許，己○○由甲○○搭載前往該理容店，己○○欲攜
    同該理容店內小姐戊○○外出，遭游女及丁○○所拒，因而與丁○○口角，丁○○旋竟夥同姓名年籍均不詳之綽號「牛皮」成年男子，共同基於傷害人身體之犯
    意，在該理容店對面檳榔攤前，徒手與「牛皮」（持木棒）共同毆打己○○，嗣
    甲○○駕駛車輛搭載己○○甫離去約百餘公尺，丁○○復與「牛皮」駕駛車輛追
    及而至，橫向阻攔甲○○所駕駛車輛之去路，丁○○與「牛皮」隨即下車，由「
    牛皮」拔取甲○○之車鑰匙，而共同以此強暴方式妨害己○○自由離去後，由丁○○承前開傷害犯意，強行將己○○自座位拉下，續行毆打己○○，致其受有頭
    部外傷、胸部挫傷及背部瘀血等傷害（涉犯傷害罪部分業據己○○撤回告訴）。
二、案經己○○訴由台南縣警察局新營分局報請臺灣臺南地方法院檢察署檢察官偵查
    起訴。
    理  由
壹、論罪科刑部分：
一、訊據被告丁○○供承有一次單獨徒手毆打己○○之行為，惟矢口否認有與綽號「
    牛皮」者共同連續傷害楊某或妨害楊某及甲○○行使權利之犯行，辯稱：伊是與
    楊某互毆，伊以拳擊楊某，未持木棒，否則楊某傷勢非僅如此，後來楊某走路離
    開，但伊沒有看到甲○○，伊打了楊某後就進去店裡，伊在店門口狠狠的打他即
    可，無須讓他上車再去攔車，伊所有賓士車是藍色的云云。
二、經查：
  (一)右揭事實業據被害人己○○迭於警偵訊及本院審理中指述綦詳，核與證人即案發
    當時同在現場之甲○○於檢察官訊問時結證稱：九十一年四月十五日凌晨伊開車
    （福特一點八天王星，綠色）與己○○一起去新營一家理容院門口，伊在對面車
    上等楊某，門內走出二個人（一胖身高一百六十公分，一瘦身高一百七十公分）
    與楊某說話，說完走進店內，過不久又走出來，共同毆打楊某，其中一人拿木棒
    ，伊開車去接楊某，他二人回去開一部賓士Ｓ三二０（黑色）攔下伊車，胖的人
    打門車門，拔下伊的鑰匙，另一個瘦的將楊某拖下車，繼續毆打楊某，楊某只有
    用手擋等語（見九十一年度調偵字第二四一號卷第十一頁），互核相符。衡諸證
    人甲○○與被害人並無何親屬關係，與被告丁○○亦無任何嫌隙怨仇，當無設詞
    誣陷其入罪之理，其證詞應堪採信。雖證人甲○○所指陳被告所駕駛用以阻攔其
    行進之車輛為黑色，與被告供承其車輛之顏色（藍色）不符，然證人於被害人遭
    襲倉惶之際，對於車輛色澤未能清晰分辨，尚符情理，要難憑此即推翻其證詞之
    可信度。
  (二)次查，證人戊○○雖於偵查中證稱：丁○○沒有將己○○自車上拉下來毆打等語
    （見九十一年度營偵字第一０二八號卷第九頁），然其於本院中則證稱：被告與
    己○○在打的時候伊有看到，但是己○○要離開的時候沒有看見，丁○○是否有
    開車阻攔，伊沒有看到，楊某被打的時候，丁○○旁邊只有伊還有店裡的小姐在
    場，甲○○不在現場等語（見本院九十二年五月五日訊問筆錄），是其就究否親
    眼目睹被告有無於第一次毆打楊某後，復行折返駕車阻斷楊某去路，續行毆打之
    行為前後證述不一，參以案發當日，係因游女拒絕隨同楊某外出，被告亦出面迴
    護游女阻止楊某攜同游女外出始引發本件衝突，且游女與被告乃僱用關係等情以
    觀，實難使本院相信游女係以完全客觀之立場陳述見聞經過，故證人戊○○上開
    證言，尚難據為對被告有利之認定。
  (三)又本院雖依被告聲請，傳訊證人即「桃花園理容店」另名股東乙○○，且乙○○
    於本院審理時亦為有利於被告之證詞：伊為理容店股東，占七成股份，被告占三
    成。九十一年四月十五日凌晨二點多，伊在店內和其他朋友在泡茶，一邊泡茶一
    邊瞄外面，看到被告與己○○在店大門口吵架、拉扯，沒有看到被告以拳頭打楊
    某，其二人手上均未持物品，事發後，己○○沿大路往南步行，被告就走進來店
    裡跟伊泡茶，後來就沒有再出門了，過一會兒，警察就來了，伊沒有看到有無車
    來載己○○。其二人拉扯過程中，伊不清楚有無人陪同己○○。己○○好像是步
    行來的。店裡沒有一個叫做牛皮的人等語。然被告於警、偵訊及本院多次調查時
    均陳明僅戊○○為目擊證人，未提及乙○○此人，嗣本院即將審理終結之際，始
    為前開調查證據之聲請，則證人乙○○是否果為現場之目擊證人，已有可疑。且
    證人乙○○上開關於被告係步行前來乙節之證述，亦與游女於警訊中證稱：被告
    是被一部自小客車搭載前來等語（見警訊卷第十三頁），互有矛盾，再參以乙○○前開證言可知，其對於被告已自承之拳擊楊某犯行部分，猶僅描述為「拉扯」
    之行為，另酌以其與被告間有合夥之合作關係等情以觀，可認證人乙○○顯有飾
    詞護被告之情形，其上開證詞同難憑信。
三、綜上，證人戊○○與乙○○之證詞均有偏頗被告之高度風險，本院實難遽採為有
    利於被告之證據，應認被害人己○○與證人甲○○所為一致之供述為可信。被告
    所辯，均不足採，其犯行堪以認定。
四、核被告丁○○所為，係犯刑法第三百零四條第一項之強制罪。被告與綽號「牛皮
    」之成年男子，就上開犯行有犯意聯絡及行為分擔，為共同正犯。爰審酌被告僅
    因細故與己○○口角，即駕駛車輛阻斷楊某行車，妨害其離去之自由，手段非重
    ，所生危害尚輕，又其犯後不知悔悟，猶飾詞卸責等一切情狀，量處如主文所示
    之刑，並諭知易科罰金之折算標準，以資懲儆。
貳、不另為不受理判決諭知部分：
一、公訴意旨另以：被告丁○○於九十一年四月十五日凌晨二時許，在台南縣新營市
    ○○路○段九四三號「桃花園理容店」對面之檳榔攤前，夥同綽號「牛皮」之不
    詳姓名成年男子，共同毆打己○○，復於己○○偕同友人甲○○駕駛車輛甫離去
    百餘公尺之際，攔車後將己○○自右前座拉下，續行毆打己○○，致其受有頭部
    外傷、胸部挫傷及背部瘀血等傷害，因認被告丁○○與「牛皮」另共同涉犯刑法
    第二百七十七條第一項普通傷害罪嫌等語。
二、按告訴乃論之罪，告訴人於第一審辯論終結前得撤回其告訴；告訴經撤回者，應
    諭知不受理判決，刑事訴訴法第二百三十八條第一項、第三百零三條第三款分別
    定有明文。
三、本件告訴人己○○告訴被告丁○○傷害部分，公訴意旨認被告係與「牛皮」共犯
    刑法第二百七十七條第一項之傷害罪，依同法第二百八十七條前段之規定，須告
    訴乃論。查，被告右揭犯行業據告訴人己○○於九十二年五月五日本院調查時當
    庭撤回告訴，此有當日筆錄在卷可憑，惟公訴意旨認此部分與前開論罪科刑部分
    有牽連犯裁判上一罪之關係，爰不另為不受理判決之諭知。
據上論斷，應依刑事訴訟法第二百九十九條第一項前段，刑法第二十八條、第三百零
四條第一項、第四十一條第一項前段，罰金罰鍰提高標準條例第一條前段、第二條，
判決如主文。
本案經檢察官丙○○到庭執行職務。
中      華      民      國    九十三    年      二      月     十七     日
                                臺灣臺南地方法院刑事第五庭
                                    審判長法  官  陳欽賢
                                          法  官  林佩儒
                                          法  官  莊玉熙
右正本證明與原本無異。
如不服本判決，應於判決送達後十日內向本院提出上訴狀( 應附繕本 )。
                                          書記官  陳靜娟
中      華      民      國    九十三    年      二      月     十七     日
附錄論罪科刑法條：
刑法第三百零四條：
以強暴、脅迫使人行無義務之事或妨害人行使權利者，處三年以下有期徒刑、拘役或
三百元以下罰金。
前項之未遂犯罰之
